【裁判字號】    97,訴,3824
【裁判日期】    980203
【裁判案由】    毒品危害防制條例
【裁判全文】
臺灣板橋地方法院刑事判決              97年度訴字第3824號
公  訴  人  臺灣板橋地方法院檢察署檢察官
被      告  甲○○
                  （現另案於臺灣臺北監獄臺北分監執行中）
上列被告因違反毒品危害防制條例案件，經檢察官提起公訴（97
年度毒偵字第5207號），本院受理後被告為有罪之陳述，經合議
庭裁定由受命法官獨任進行簡式審判程序，判決如下：
    主  文
甲○○施用第一級毒品，處有期徒刑捌月，扣案之第一級毒品海
洛因驗餘合計淨重點壹肆公克沒收銷燬，葡萄糖壹包沒收；又
施用第二級毒品，處有期徒刑肆月，扣案之第二級毒品甲基安非
他命驗餘合計淨重貳點捌捌柒公克沒收銷燬，吸食器壹組沒收
。應執行有期徒刑拾月，扣案之第一級毒品海洛因驗餘合計淨重
點壹肆公克、第二級毒品甲基安非他命驗餘合計淨重貳點捌
捌柒公克，均沒收銷燬；葡萄糖壹包、吸食器壹組，均沒收。
    事  實
一、甲○○前於民國95年間因施用毒品案件，經臺灣臺北地方法
    院以95年度毒聲字第713 號裁定送觀察、勒戒後，因無繼續
    施用毒品之傾向，於96年2 月5 日執行完畢釋放出所，並由
    臺灣臺北地方法院檢察署檢察官於同日以95年度毒偵字第19
    77號為不起訴處分確定；又於97年間因施用第一級、第二級
    毒品案件經起訴後繫屬本院審理在案（嗣經本院於97年7 月
    11日以97年度訴字第1551號分別判處有期徒刑八月、四月，
    應執行有期徒刑十月，於97年8 月14日確定，於98年1 月17
    日入監執行，現尚執行中）。猶不知悔改，於前開觀察、勒
    戒執行完畢釋放後五年內，分別基於施用第一級毒品海洛因
    、第二級毒品甲基安非他命之犯意，於97年6 月8 日晚上8
    時許，在其位於臺北市○○區○○路4 段46巷82號2 樓之住
    處，以摻入香菸內點火吸用方式施用第一級毒品海洛因一次
    ，另以玻璃球吸食器點火燒烤產生煙霧而吸食之方式施用第
    二級毒品甲基安非他命一次。嗣於97年6 月9 日晚上6 時40
    分許，在臺北縣永和市○○路○ 段66號為警查獲，並扣得其
    所有供己施用之第一級毒品海洛因二包（驗餘合計淨重3.14
    公克）、第二級毒品甲基安非他命二包（驗餘合計淨重2.38
    87公克）及其所有供施用第一級毒品海洛因所用之葡萄糖一
    包、供施用第二級毒品甲基安非他命所用之吸食器一組，且
    經警採尿驗悉。
二、案經臺北縣政府警察局新店分局報請臺灣板橋地方法院檢察
    署檢察官偵查起訴，經本院合議庭裁定以簡式審判程序審理
    。
    理  由
一、訊據被告甲○○於警詢、偵查及本院審理時對其於上揭時、
    地，分別施用第一級毒品海洛因及施用第二級毒品甲基安非
    他命各一次之犯行，均已坦承不諱，又被告經警詢問後所採
    集之尿液經送檢驗結果，呈施用第一級毒品海洛因之鴉片類
    藥物陽性反應、第二級毒品甲基安非他命陽性反應，有臺灣
    檢驗科技股份有限公司於97年6 月23日出具之濫用藥物檢驗
    報告一件附卷可稽。而扣案之碎塊狀檢品二包，經送法務部
    調查局濫用藥物實驗室鑑驗結果，確含第一級毒品海洛因成
    分，驗餘合計淨重3.14公克，有該實驗室97年10月8 日調科
    壹字第09723040100 號鑑定書附卷足參。又扣案之白色透明
    結晶及結晶塊二包，經送交通部民用航空局航空醫務中心鑑
    驗結果，確含第二級毒品甲基安非他命成分，驗餘合計淨重
    2.3887公克，有該中心97年10月7 日航藥鑑字第0975153 號
    毒品鑑定書在卷可憑。復有被告所有供己施用毒品海洛因所
    用之葡萄糖一包、供己施用毒品甲基安非他命所用吸食器一
    組扣案可證。再者，被告前於95年間因施用毒品案件，經臺
    灣臺北地方法院以95年度毒聲字第713 號裁定送觀察、勒戒
    後，因無繼續施用毒品之傾向，於96年2 月5 日執行完畢釋
    放出所，並由臺灣臺北地方法院檢察署檢察官於同日以95年
    度毒偵字第1977號為不起訴處分確定，有臺灣高等法院被告
    前案紀錄表附卷可按，是被告乃經觀察、勒戒執行完畢釋放
    後，五年內再犯施用毒品之犯行，至為灼然。綜上，足認被
    告自白與事實相符，罪證明確，犯行洵堪認定。
二、查海洛因及甲基安非他命分別係毒品危害防制條例第2 條第
    2 項第1 款、第2 款所列之第一級、第二級毒品。核被告所
    為，係犯毒品危害防制條例第10條第1 項之施用第一級毒品
    罪及同條例第10條第2 項之施用第二級毒品罪。被告於施用
    毒品海洛因、甲基安非他命而持有各該毒品之低度行為，應
    分別為施用之高度行為所吸收，均不另論罪。其所犯上開施
    用第一級毒品、第二級毒品兩罪間，犯意各別，行為互殊，
    各具獨立性，應予分論併罰。爰審酌被告年值青壯，不思尋
    求正當之身心發展，仍不知警惕自持，竟猶施用足以導致精
    神障礙、性格異常，甚至造成生命危險之毒品，戕害一己之
    身心健康，對社會治安可能之危害程度非微，惟其於犯罪後
    尚能坦承犯行等一切情狀，分別量處如主文所示之刑，並依
    刑法第51條第5 款規定定其應執行之刑，以示懲儆。
三、扣案之第一級毒品海洛因驗餘合計淨重3.14公克、第二級毒
    品甲基安非他命驗餘合計淨重2.3887公克，均係查獲之毒品
    ，不問屬於犯人與否，應依毒品危害防制條例第18條第1 項
    前段規定，均併予宣告沒收銷燬。又扣案之葡萄糖一包、吸
    食器一組，分係被告所有供己施用毒品海洛因、甲基安非他
    命所用之物，業據其於審理時供認在卷，爰依刑法第38條第
    1 項第2 款規定，均併予宣告沒收。
據上論斷，應依刑事訴訟法第273 條之1 第1 項、第299 條第1
項前段，毒品危害防制條例第10條第1 項、第2 項、第18條第1
項前段，刑法第11條前段、第51條第5 款、第38條第1 項第2 款
，判決如主文。
本案經檢察官劉仕國到庭執行職務
中    華    民    國    98    年    2     月    3     日
                  刑事第十四庭    法  官  張江澤
上列正本證明與原本無異。
如不服本判決，應於判決送達後10日內敘明上訴理由，向本院提
出上訴狀 (應附繕本) ，上訴於臺灣高等法院。其未敘述上訴理
由者，應於上訴期間屆滿後20日內向本院補提理由書「切勿逕送
上級法院」。
                                  書記官  梁宜庭
中    華    民    國    98    年    2     月    4     日


司法院資訊處製作；財團法人民間司法改革基金會備份。
